臺灣士林地方法院行政訴訟判決　
111年度交字第251號
原      告  鄒宗甫  
被      告  臺北市交通事件裁決所

代  表  人  蘇福智  
上列當事人間交通裁決事件，原告不服被告民國111年7月8日北
市裁催字第22-RA0000000號裁決，提起行政訴訟，本院判決如下
：
   主 　　 文
原告之訴駁回。
訴訟費用新臺幣參佰元由原告負擔。
   事實及理由
一、本件係因原告違反道路交通管理處罰條例第40條規定，不服
    被告民國111年7月8日北市裁催字第22-RA0000000號裁決
　　提起行政訴訟，經核屬於行政訴訟法第237條之1第1項第1款
    規定之交通裁決事件，自應依行政訴訟法第2編第3章規定之
    交通裁決事件訴訟程序；且本件事證明確，本院爰依同法第
    237條之7規定，不經言詞辯論，逕為判決，合先敘明。
二、事實概要：原告駕駛車牌號碼000-0000號自用小客車（下稱
    系爭車輛）於111年3月12日下午15時20分許，行經基隆市八
    堵路八堵涵洞後（基隆往七堵方向，下稱系爭路段），該處
    限速為時速每小時50公里，原告以每小時74公里駕駛，因有
    「汽車駕駛人行車速度，超過規定之最高時速逾20公里至40
    公里（該路段限速50公里，經雷達測速為74公里，超速24公
    里）」之違規行為，經基隆市警察局以基警交字第RA000000
    0號舉發違反道路交通管理事件通知單（下稱舉發通知單）
    舉發，記載應到案日期為111年5月20日前，並移送被告處理
    。被告認原告有汽車駕駛人行車速度，超過規定之最高時速
    逾20公里至40公里以內之違規事實，遂於111年7月8日依道
    路交通管理處罰條例第63第1項、第40條之規定，開立北市
    裁催字第22-RA0000000號裁決，並更新應到案日期為111年7
    月11日前，裁處原告罰鍰新臺幣（下同）1,800元，並均各
    記違規點數1點（下稱原處分）。原告不服，提起本件行政
    訴訟。
三、原告起訴主張：
㈠、本件違規地點無論實地探詢、網路資料搜尋、GOOGLE地圖查
    找，皆查無何處為八堵路八堵涵洞，顯見八堵路八堵涵洞並
    非實際存在之地名。此類違規超速應載明時間、路名、位置
    、方向等資訊，是原處分違法。
㈡、並聲明：
１、原處分撤銷。
２、訴訟費用由被告負擔。
四、被告之答辯：
㈠、本件被告對於違規並未爭執，其所爭執者在於舉發地點。而
    舉發機關提供之採證資料及舉發通知單已詳細載明違規地點
    為基隆市七堵區八堵路涵洞（基隆往七堵方向）。
㈡、並聲明：
１、原告之訴駁回。
２、訴訟費用由原告負擔。
五、本院之判斷：
㈠、本件法規依據：
１、道路交通管理處罰條例第40條：汽車駕駛人，行車速度，超
    過規定之最高時速，或低於規定之最低時速，除有第43條第
    1項第2款情形外，處1,200元以上2,400元以下罰鍰。
２、道路交通管理處罰條例第63條第1項第1款：汽車駕駛人有下
    列各款所列條款之一者，除依原條款處罰鍰外，並予記點：
    一、有…第四十條…情形之一者，各記違規點數一點。
３、道路交通管理處罰條例第7條之2第1項第7款、第2項第9款、
    第3項：汽車駕駛人之行為有下列情形之一，當場不能或不
    宜攔截製單舉發者，得逕行舉發：七、經以科學儀器取得證
    據資料證明其行為違規。前項第7款之科學儀器屬應經定期
    檢定合格之法定度量衡器，其取得違規證據資料之地點或路
    段，應定期於網站公布。但汽車駕駛人之行為屬下列情形之
    一者，不在此限：九、行車速度超過規定之最高速限或低於
    規定之最低速限。對於前項第9款之取締執法路段，在一般
    道路應於100公尺至300公尺前，在高速公路、快速公路應於
    300公尺至1000公尺前，設置測速取締標誌。
㈡、事實概要欄除違規地點以外之事實，為兩造所未爭執，並有
    原處分、舉發通知單、測速照相照片等在卷可查（見本院卷
    第12、40、48頁），足信為真實。
㈢、系爭採證測速照相相機設置前約162公尺處，設有警52之測速
    取締標誌，亦同為兩造所不爭執，並有基隆市警察局第三分
    局函、警52測速取締標誌位置圖存卷可參（見本院卷第46至
    48頁），是以，本件警52標誌之設立符合道路交通管理處罰
    條例第7條之2第3項之規定。又本件系爭路段速限為50公里
    ，原告經測速照相為74公里，亦有舉證照片在卷可查（見本
    院卷第48頁），故原告確有道路交通管理處罰條例第40條之
    汽車駕駛人，行車速度，超過規定之最高時速之違規行為。
㈣、原告主張本件查無違規地點之實際位置，該處分應屬違法。
    然本件舉發當時舉發通知單及舉證照片上已明確記載違規地
    點為基隆市八堵路涵洞（基隆往七堵方向），且附有舉發照
    片（見本院卷第40、48頁），可明確特定原告之違規地點，
    是原告此一主張，難採為對其有利認定之依據。　　
六、綜上所述，原告於駕駛系爭車輛，於前揭時、地，確有「汽
    車駕駛人行車速度，超過規定之最高時速20公里至40公里」
    之違規事實，當可認定。原處分裁處核無違誤，原告訴請撤
    銷原處分，為無理由，應予駁回。
七、本件第一審裁判費為300元，應由原告負擔，爰確定第一審
    訴訟費用額如主文第2項所示。
八、據上論結，本件原告之訴為無理由，依行政訴訟法第98條第
    1項前段、第236條、第237條之7、第237條之8第1項、第237
    條之9第1項，判決如主文。
中　　華　　民　　國　　111 　年　　9 　　月　　30　　日
                  行政訴訟庭  法  官  唐一强
以上為正本係照原本作成。
如不服本判決，應於判決送達後20日內，向本院提出上訴狀並表
明上訴理由（原判決所違背之法令及其具體內容或依訴訟資料可
認為原判決有違背法令之具體事實），其未載明上訴理由者，應
於提出上訴後20日內向本院補提理由書（上訴狀及上訴理由書均
須按他造人數附繕本，如未按期補提上訴理由書，則逕予駁回上
訴），並應繳納上訴裁判費新臺幣750元。
中　　華　　民　　國　　111 　年　　9 　　月　　30　　日
                              書記官  鍾堯任